---
title: "rpdtls"
author: "Jun Inoue"
date: "`r Sys.Date()`"
output: rmarkdown::html_vignette
vignette: >
  %\VignetteIndexEntry{rpdtls}
  %\VignetteEngine{knitr::rmarkdown}
  %\VignetteEncoding{UTF-8}
  
---
#目的 purpose
-----------------------------------------------------------------------------
This package aims to get the reproductive data of a dairy farm.

#必要なデータフレーム a necessary data frame
-----------------------------------------------------------------------------
  1.Cows : DF  
    variables in the columns  
   | LineNo | Group | Stage | Cowcode | CowGroup | cowidNo | birthday | parity | calving_date | daysfrmcalving | AItimes | firstAI_date | fstAIdaysfrmcalving | lastAI_date | daysfrmlstAI | expDateofnextCalving | opendays | base_date|

   | LineNo | Group | Stage | 牛ｺｰﾄﾞ | 牛群 | 個体識別番号 | 生年月日 | 産次 | 分娩日 | 分娩後日数 | 授精回数 | 初回授精日 | 初回授精日数 | 最終授精日 | 授精後日数 | 分娩予定日 | 空胎日数 | 基準日 | 

  1.Heifers : DFH  
    variables in the columns  
   | LineNo | Group | Stage | Cowcode | CowGroup | cowidNo | birthday | parity | age_in_day | age_in_month | AItimes | firstAI_date | fstAI_age_in_month | lastAI_date | daysfrmlstAI | expDateofnextCalving | openmonths | base_date|

   | LineNo | Group | Stage | 牛ｺｰﾄﾞ | 牛群 | 個体識別番号 | 生年月日 | 産次 | 日齢 | 月齢 | 授精回数 | 初回授精日 | 初回授精月齢 | 最終授精日 | 授精後日数 | 分娩予定日 | 空胎月数 | 基準日 |
   
```{r, include = FALSE}
knitr::opts_chunk$set(
  collapse = TRUE,
  comment = "#>"
)
```

```{r setup}
library(tidyverse)
#library(readr)
library(rpdtls)
```
#データフレームの取り込み　*経産牛 Cow
-----------------------------------------------------------------------------
酪農場の繁殖対象経産牛のリストをcsvファイルで作成し、データフレームDFとして読み込む。
```{r DF}
DF <- readr::read_csv( "../data-raw/20230212Cow01.csv",
                       col_types = list(vroom::col_integer(),
                                        #LineNo
                                        vroom::col_integer(),
                                        #Group
                                        vroom::col_character(),
                                        #Stage
                                        vroom::col_integer(),
                                        #cowCode
                                        vroom::col_character(),
                                        #cowGroup
                                        vroom::col_character(),
                                        #cowidNo
                                        vroom::col_date( format = "%Y/%m/%d" ),
                                        #birthday
                                        vroom::col_integer(),  #parity
                                        vroom::col_date( format = "%Y/%m/%d" ),
                                        #calving_date
                                        vroom::col_integer(),  #daysfrmcalving
                                        vroom::col_integer(),  #AItimes
                                        vroom::col_date( format = "%Y/%m/%d" ),
                                        #firstAI_date
                                        vroom::col_integer(),
                                        #fstAIdaysfrmcalving
                                        vroom::col_date( format = "%Y/%m/%d" ),
                                        #lastAI_date
                                        vroom::col_integer(),  #daysfrmlstAI
                                        vroom::col_date( format = "%Y/%m/%d" ),
                                        #expDateofnextCalving
                                        vroom::col_integer(),
                                        #opendays
                                        vroom::col_date( format = "%Y/%m/%d" )))
                                        #base_date

str(DF)
head(DF)
```
#牛群全体成績　*経産牛 Cow
----------------------------------------------------------------------------
##全体受胎率　=　(受胎頭数/(授精回数 - 妊否不明授精回数))*100(%) 
*経産牛 Cow  
*ttlCR = (hsofPreg/(sNofAIs - sPUnkNofAIs)*100 %
```{r CR}
#受胎頭数
hsofpreg <- hsofpreg(DF)
hsofpreg

#授精回数の合計
sofaitimes <- sofaitimes(DF)
sofaitimes

#妊否不明の授精回数
nofunkpr_ai <- nofunkpr_ai(DF)
nofunkpr_ai

#全体受胎率
ttlCR <- ttlcr(DF)
ttlCR
```
##全体人工授精率 =  ((授精回数 - 妊不明の授精回数)/(サイクル数 - 妊不明のサイクル数))*100(%)  
*経産牛 Cow
```{r AIR}
#VWP = 50 days
VWP <- 50
#サイクル数の合計 
sofcycles <- sofcycles(DF, VWP)
sofcycles

#妊不明サイクル数の合計 
snofunkpr_cycles <- snofunkpr_cycles(DF, VWP)
snofunkpr_cycles

#全体人工授精率(%) 
ttlAIR <- ttlair(DF, VWP)
ttlAIR
```
##全体妊娠率 = 累計人工授精率 * 累計受胎率 * 100(%)  
= ((授精回数 - 妊不明の授精回数)/(サイクル数 - 妊不明のサイクル数)) *   
(受胎頭数/(授精回数 - 妊否不明授精回数))*100(%)  
*経産牛 Cow
```{r PR}
ttlPR <- ttlpr(DF, VWP)
ttlPR

```
##JMR = sJMR/n (JMR合計/頭数)           *経産牛 Cow
```{r JMR}
JMR <- jmr(DF,VWP)
JMR
```
#直近3週間の成績 *経産牛 Cow
----------------------------------------------------------------------------
##3週間受胎率 = (3週間妊娠頭数/(3週間授精回数 - 3週間妊不明授精回数)) * 100(%)  
*経産牛 Cow
```{r 3wksCR}
# 3週間妊娠頭数 the number of pregnant cows in the last 3 weeks
hsofp_lst3wks <- hsofp_lst3wks(DF)
hsofp_lst3wks

# 3週間授精回数 the sum of AI in the last 3weeks
sofai_lst3wks <- sofai_lst3wks(DF)
sofai_lst3wks

# 3週間妊不明授精回数 the sum of unknown pregnant AI in the last 3 weeks
sofunkp_ai_lst3wks <- sofunkp_ai_lst3wks(DF)
sofunkp_ai_lst3wks

# 3週間受胎率 the conception rate in the last 3 weeks
cr_3wks <- cr_3wks(DF)
cr_3wks

```
##3週間人工授精率 =  ((3週間授精回数 - 3週間妊不明授精回数)/  
   (3週間サイクル数 - 妊不明の3週間サイクル数))*100(%)  
*経産牛 Cow
```{r 3wksair}
# 3週間サイクル数 the sum of cycles in the last 3weeks
sofcycls_3wks <- sofcycls_3wks(DF)
sofcycls_3wks

# 3週間の妊不明サイクル数 the sum of unknown pregnant cycles in the last 3 weeks
sofunkpcycls_3wks <- sofunkpcycls_3wks(DF)
sofunkpcycls_3wks

# 3週間人工授精率 the AI rate in the last 3 weeks
air_3wks <- air_3wks(DF)
air_3wks

```
##3週間妊娠率 = 3週間人工授精率 * 3週間受胎率 * 100(%)  
    = ((3週間授精回数 - 3週間妊不明授精回数)/(3週間サイクル数 - 3週間妊不明サイクル数)) *   
        (3週間受胎頭数/(3週間授精回数 -3週間妊不明授精回数))*100(%)  
    = (3週間受胎頭数/(3週間サイクル数 - 3週間妊不明サイクル数))*100(%)  
*経産牛 Cow
```{r 3wkspr}
pr_3wks <- pr_3wks(DF)
pr_3wks

```
#繁殖成績をtibbleに収納する  
--------------------------------------------------------------------------  
*経産牛 Cow
```{r tbbl}
#基準日 base date
bdate <- bdate(DF)
bdate

# 繁殖対象頭数 number of heads to reproduce
nofhd <- nofhd(DF)
nofhd

# 全体成績
RPDtblttl <- tibble( 基準日 = c(bdate), 頭数 = c(nofhd), 
                      人工授精率 = c(ttlAIR), 受胎率 = c(ttlCR), 
                      妊娠率 = c(ttlPR), JMR = c(JMR))
RPDtblttl

# 3週間成績
RPDtbl3wks <- tibble( 基準日 = c(bdate), 頭数 = c(nofhd), 
                       人工授精率 = c(air_3wks), 受胎率 = c(cr_3wks), 
                       妊娠率 = c(pr_3wks), 発情機会数 = c(sofcycls_3wks), 
                       人工授精回数= c(sofai_lst3wks), 
                       受胎頭数 = c(hsofp_lst3wks))
RPDtbl3wks

```
#csvファイルを作成  
-----------------------------------------------------------------------------  
*経産牛 Cow  
カレントディレクトリーに、新規にcsvファイル"RPDttl2023.csv"を作成し、  
tibbleのデータを収納する。 *)コメントアウト中
```{r csv}
# 全体成績
#write_excel_csv(RPDtblttl, "RPDttl2023.csv", append = FALSE) 

# 3週間成績
#write_excel_csv(RPDtbl3wks, "RPD3wks2023.csv", append = FALSE) 

```
#データを追加  
------------------------------------------------------------------------------  
*経産牛 Cow  
csvファイル"RPDttl2023.csv"にtibbleのデータを追加する。　*)コメントアウト中
```{r add}
# 全体成績
#write_excel_csv(RPDtblttl, "RPDttl2023.csv", append = TRUE) 

# 3週間成績
#write_excel_csv(RPDtbl3wks, "RPD3wks2023.csv", append = TRUE) 

```

#データフレームの取り込み　*未経産牛 Heifer
-----------------------------------------------------------------------------
酪農場の繁殖対象未経産牛のリストをcsvファイルで作成し、データフレームDFHとして読み込む。
```{r DFH}
DFH <- readr::read_csv( "../data-raw/20230212Heifer01.csv",
                       col_types = list(vroom::col_integer(),
                                        #LineNo
                                        vroom::col_integer(),
                                        #Group
                                        vroom::col_character(),
                                        #Stage
                                        vroom::col_integer(),
                                        #cowCode
                                        vroom::col_character(),
                                        #cowGroup
                                        vroom::col_character(),
                                        #cowidNo
                                        vroom::col_date( format = "%Y/%m/%d" ),
                                        #birthday
                                        vroom::col_integer(),  #parity
                                        vroom::col_integer(),
                                        #age_in_day
                                        vroom::col_double(),  #age_in_month
                                        vroom::col_integer(),  #AItimes
                                        vroom::col_date( format = "%Y/%m/%d" ),
                                        #firstAI_date
                                        vroom::col_double(),
                                        #fstAI_age_in_month
                                        vroom::col_date( format = "%Y/%m/%d" ),
                                        #lastAI_date
                                        vroom::col_integer(),  #daysfrmlstAI
                                        vroom::col_date( format = "%Y/%m/%d" ),
                                        #expDateofnextCalving
                                        vroom::col_double(),
                                        #openmonths : open heifer in month
                                        vroom::col_date( format = "%Y/%m/%d" )))
                                        #base_date

str(DFH)
head(DFH)

```
#牛群全体成績　*未経産牛 Heifer
----------------------------------------------------------------------------
##全体受胎率　=　(受胎頭数/(授精回数 - 妊否不明授精回数))*100(%)  
*ttlCR = (hsofPreg/(sNofAIs - sPUnkNofAIs)*100 %  
  
*未経産牛 Heifer  
```{r CRH}
#受胎頭数
hsofpregH <- hsofpreg(DFH)
hsofpregH

#授精回数の合計
sofaitimesH <- sofaitimes(DFH)
sofaitimesH

#妊否不明の授精回数
nofunkpr_aiH <- nofunkpr_ai(DFH)
nofunkpr_aiH

#全体受胎率
ttlCRH <- ttlcr(DFH)
ttlCRH
```
##全体人工授精率 = ((授精回数 - 妊不明の授精回数)/(サイクル数 - 妊不明のサイクル数))*100(%)  
  
*未経産牛 Heifer
```{r AIRH}
#VWPH = 13 months
VWPH <- 13
#サイクル数の合計
sofcyclesH <- sofcyclesH(DFH, VWPH)
sofcyclesH

#妊不明サイクル数の合計
snofunkpr_cyclesH <- snofunkpr_cyclesH(DFH, VWPH)
snofunkpr_cyclesH

#全体人工授精率(%)
ttlAIRH <- ttlairH(DFH, VWPH)
ttlAIRH
```
##全体妊娠率 = 累計人工授精率 * 累計受胎率 * 100(%)    
= ((授精回数 - 妊不明の授精回数)/(サイクル数 - 妊不明のサイクル数)) *   
(受胎頭数/(授精回数 - 妊否不明授精回数))*100(%)  
  
*未経産牛 Heifer
```{r PRH}
ttlPRH <- ttlprH(DFH, VWPH)
ttlPRH

```
##JMR = sJMR/n (JMR合計/頭数)   
*未経産牛 Heifer
```{r JMRH}
JMRH <- jmrH(DFH,VWPH)
JMRH
```
#直近3週間の成績 *未経産牛 Heifer                               
----------------------------------------------------------------------------
##3週間受胎率 = (3週間妊娠頭数/(3週間授精回数 - 3週間妊不明授精回数)) * 100(%)  
*未経産牛 Heifer
```{r 3wksCRH}
# 3週間妊娠頭数 the number of pregnant cows in the last 3 weeks
hsofp_lst3wksH <- hsofp_lst3wks(DFH)
hsofp_lst3wksH

# 3週間授精回数 the sum of AI in the last 3weeks
sofai_lst3wksH <- sofai_lst3wks(DFH)
sofai_lst3wksH

# 3週間妊不明授精回数 the sum of unknown pregnant AI in the last 3 weeks
sofunkp_ai_lst3wksH <- sofunkp_ai_lst3wks(DFH)
sofunkp_ai_lst3wksH

# 3週間受胎率 the conception rate in the last 3 weeks
cr_3wksH <- cr_3wks(DFH)
cr_3wksH
```
##3週間人工授精率 =  ((3週間授精回数 - 3週間妊不明授精回数)/  
   (3週間サイクル数 - 妊不明の3週間サイクル数))*100(%)  
*未経産牛 Heifer
```{r 3wksairH}
# 3週間サイクル数 the sum of cycles in the last 3weeks
sofcycls_3wksH <- sofcycls_3wks(DFH)
sofcycls_3wksH

# 3週間の妊不明サイクル数 the sum of unknown pregnant cycles in the last 3 weeks
sofunkpcycls_3wksH <- sofunkpcycls_3wks(DFH)
sofunkpcycls_3wksH

# 3週間人工授精率 the AI rate in the last 3 weeks
air_3wksH <- air_3wks(DFH)
air_3wksH

```
##3週間妊娠率 = 3週間人工授精率 * 3週間受胎率 * 100(%)  
    = ((3週間授精回数 - 3週間妊不明授精回数)/(3週間サイクル数 - 3週間妊不明サイクル数)) *   
        (3週間受胎頭数/(3週間授精回数 -3週間妊不明授精回数))*100(%)  
    = (3週間受胎頭数/(3週間サイクル数 - 3週間妊不明サイクル数))*100(%)  
*未経産牛 Heifer
```{r 3wksprH}
pr_3wksH <- pr_3wks(DFH)
pr_3wksH
```
#繁殖成績をtibbleに収納する  
--------------------------------------------------------------------------  
*未経産牛 Heifer
```{r tbblH}
#基準日 base date
bdateH <- bdate(DFH)
bdateH

# 繁殖対象頭数 number of heads to reproduce
nofhdH <- nofhd(DFH)
nofhdH

# 全体成績
RPDtblttlH <- tibble( 基準日 = c(bdateH), 頭数 = c(nofhdH), 
                      人工授精率 = c(ttlAIRH), 受胎率 = c(ttlCRH), 
                      妊娠率 = c(ttlPRH), JMR = c(JMRH))
RPDtblttlH

# 3週間成績
RPDtbl3wksH <- tibble( 基準日 = c(bdateH), 頭数 = c(nofhdH), 
                       人工授精率 = c(air_3wksH), 受胎率 = c(cr_3wksH), 
                       妊娠率 = c(pr_3wksH), 発情機会数 = c(sofcycls_3wksH), 
                       人工授精回数= c(sofai_lst3wksH), 
                       受胎頭数 = c(hsofp_lst3wksH))
RPDtbl3wksH

```
#csvファイルを作成  
-----------------------------------------------------------------------------  
*未経産牛 Heifer
カレントディレクトリーに、新規にcsvファイル"RPDttl2023H.csv"を作成し、  
tibbleのデータを収納する。　　　*)コメントアウト中
```{r csvH}
# 全体成績
#write_excel_csv(RPDtblttlH, "RPDttl2023H.csv", append = FALSE) 

# 3週間成績
#write_excel_csv(RPDtbl3wksH, "RPD3wks2023H.csv", append = FALSE) 

```
#データを追加  
------------------------------------------------------------------------------  
*未経産牛 Heifer  
csvファイル"RPDttl2023H.csv"にtibbleのデータを追加する。　　*)コメントアウト中
```{r addH}
# 全体成績
#write_excel_csv(RPDtblttlH, "RPDttl2023H.csv", append = TRUE) 

# 3週間成績
#write_excel_csv(RPDtbl3wksH, "RPD3wks2023H.csv", append = TRUE) 

```
